- (438) 354 0988
- johanna.penet@gmail.com
- in linkedin.com/johannapenet
- johannapenet.com



JOHANNA PÉNET

Développeuse Web Full-Stack

À PROPOS

Forte d'une expérience de plus de 5 ans en tant que technicienne à la mise en ligne de contenus audiovisuels pour diverses plateformes numériques web et télé, j'ai développé un intérêt croissant pour les aspects techniques du développement web. J'ai donc décidé en 2022 d'acquérir les compétences nécessaires pour pouvoir évoluer professionnellement dans ce domaine qui me passionne.

Je termine présentement ma formation en Conception et programmation de sites web et je recherche un stage en tant que développeuse full-stack.

COMPÉTENCES

Programmation et Technologie

✓ Languages : HTML, CSS, Javascript, PHP, SQL

✓ Frameworks, Librairies : React, Vue.js, Node.is

√ Autres: Git, MySQL, POO, CRUD

Informatique et Suite logicielle

✓ Design : Figma, Photoshop, concepts UX/UI

✓ Environnements: Mac, Windows

Compétences connexes

√ Gestion de médias numériques : base de données audiovisuelles, traitement vidéos.

√ Gestion de projet : méthode Agile, Scrum

FORMATION

Oct.2022 - Jan.2024 — AEC Conception et programmation de sites web

Collège de Maisonneuve, Montréal (QC)

- √ Conception et production d'interfaces web animées, interactives et responsives.
- ✓ Programmation de la partie serveur et exploitation de bases de données.
- √ Traitement de médias numériques pour leur diffusion optimale sur le web.
- ✓ Réalisation de projets full-stack.
- ✓ Moyenne 95.5% Cote R 32.383.

EXPÉRIENCES PROFESSIONNELLES

Jan.2020 - Oct.2022 — Technicienne aux plateformes numériques

TV5 Québec Canada, Montréal (QC)

- ✓ Programmation technique des contenus audiovisuels sur les plateformes web et télé exploitées par TV5.
- √ Contrôle qualité et amélioration continue des plateformes.

Fév.2019 - Jan.2020 — Coordonnatrice, Opération contenu Vidéotron, Montréal (QC)

- ✓ Intégration des contenus VSD sur les plateformes web et télé.
- ✓ Investigation et résolution technique.

Fév.2018 - Sep.2018 — Documentaliste audiovisuel M Stories, Paris (FR)

- √ Gestion et administration de la base de données vidéo.
- ✓ Traitement documentaire et encodage vidéo.

Avr.2016 - Aoû.2017 — Coordonnatrice de la banque d'images Producteurs Laitiers du Canada, Montréal (QC)

✓ Gestion des photothèques et archivage des données.